# 长投变动

提问人：zcy2401 时间：2022-07-22 17:06:16
请教陈版，权益法转成本法，原权益法下持股比例对应的股权，在合并日长期股权投资的公允价值能否按新增支付对价对应的股权比例折算？成本法转权益法，剩余股权对应的长期股权投资公允价值能否按出售对价对应的股权比例折算？

回答人：chenyiwei
1 、原权益法下持股比例对应的股权，在合并日长期股权投资的公允价值能否按新增支付对价对应的股权比例折算，取决于新增投资的作价是否按原有股权的估值按比例计算，包括其中是否涉及重大的“控制权溢价”。如果“控制权溢价”因素影响重大的，则需剔除该因素的影响。
2 、成本法转权益法，剩余股权对应的长期股权投资公允价值能否按出售对价对应的股权比例折算，也是同理，考虑转让股权或者引入新股东的作价中如何考虑“控制权溢价”因素或者对赌条款影响。